臺灣桃園地方法院刑事判決
110年度訴字第1259號
公  訴  人  臺灣桃園地方檢察署檢察官 
被      告  鄧毓璋


選任辯護人  胡宗典律師(法律扶助)          
上列被告因毒品危害防制條例案件，經檢察官提起公訴（110年
度偵字第24460號），本院判決如下：
    主  文
鄧毓璋犯販賣第三級毒品未遂罪，累犯，處有期徒刑貳年。
扣案如附表所示之物均沒收。
    事  實
一、鄧毓璋明知「4-甲基甲基卡西酮」為毒品危害防制條例第2
    條第2項第3款所列管之第三級毒品，依法不得販賣，竟基於
    販賣第三級毒品以牟利之犯意，於民國110年7月2日晚間8時
    30分許，於社群軟體Tik Tok以暱稱「雙北外送營」刊登出
    售含有上開毒品成分之咖啡包廣告。嗣有員警執行網路巡邏
    發現上情，於同（2）日佯裝買家與鄧毓璋聯絡表示欲購買
    毒品咖啡包之意，雙方約定以1包毒品咖啡包售價新臺幣（
    下同）500元，10包售價4,500元，交易毒品咖啡包10包後，
    鄧毓璋便於同（2）日晚間9時46分許，與不知情之友人薛懿
    櫻，攜帶如附表編號一、二所示毒品咖啡包10包（下合稱本
    案毒品咖啡包）至桃園市○○區○○○路00巷00號加州長堤汽車
    旅館第705號房前，於著手欲販賣予佯裝買家之員警之際，
    經員警表明身分當場查獲並對之逮捕而使鄧毓璋販賣不遂，
    並扣得本案毒品咖啡包及iPhone 8手機（IMEI：0000000000
    00000號，內含門號0000000000號含SIM卡1張）1支（下稱本
    案手機），始循線查悉上情。
二、案經桃園市政府警察局龜山分局（下稱桃園分局）報告臺灣
    桃園地方檢察署（下稱桃園地檢署）檢察官偵查起訴。
    理  由
壹、程序方面
一、被告以外之人於審判外之言詞或書面陳述，除法律有規定者
    外，不得作為證據，刑事訴訟法第159 條第1 項固定有明文
    。又按當事人、代理人或辯護人於法院調查證據時，知有第
    159 條第1 項不得為證據之情形，而未於言詞辯論終結前聲
    明異議者，視為有前項之同意，同法第159 條之5 第2 項亦
    有明文。本判決所引用具傳聞性質之各項證據資料，經本院
    於審判期日依法踐行調查證據程序，檢察官、被告鄧毓璋及
    其辯護人於言詞辯論終結前，亦均未聲明異議，本院審酌結
    果，認上開證據資料製作時之情況，尚無違法不當及證明力
    明顯過低之瑕疵，亦認為以之作為證據，應屬適當，依上開
    規定，應認有證據能力。
二、本判決所引用其餘所依憑判斷之非供述證據，亦無證據證明
    係違反法定程序所取得，或其他不得作為證據之情形，依刑
    事訴訟法第158 條之4 規定之反面解釋，亦均有證據能力。
貳、實體方面
一、上開事實，訊據被告迭於警詢、偵查及本院審理中均坦承不
    諱（見偵卷第13頁至第18頁及第151頁至第153頁，本院卷第
    98頁、第135頁），核與證人薛懿櫻於警詢中所為證述內容
    （見偵卷第59頁至第60頁）相符，並有龜山分局員警偵查報
    告、搜索扣押筆錄暨扣押物品目錄表、刑事案件照片黏貼紀
    錄表、交易現場錄音譯文、扣押物品清單、臺北榮民總醫院
    110年8月16日北榮毒鑑字第C0000000號毒品成分鑑定書及北
    榮毒鑑字第C0000000-Q號毒品純度鑑定書㈠、㈡（下合稱本案
    毒品咖啡包鑑定書）各1 份（見偵卷第61頁至第65頁、第69
    頁、第73頁、第83頁至第103頁及第175頁至第179頁；本院
    卷第47頁）及扣案之本案毒品咖啡包及本案手機在卷可佐，
    足見被告上開任意性自白，核與事實相符，應堪採信。綜上
    所述，本案事證明確，被告如事實欄所示犯罪堪以認定，應
    依法論科。
二、論罪科刑：
  ㈠核被告鄧毓璋所為，係犯毒品危害防制條例第4 條第6 項、
    第3 項之販賣第三級毒品未遂罪。又被告所持有之本案毒品
    咖啡包，依卷內事證尚無從認定其純質總淨重確已達5公克
    以上，此部分持有自不成罪，尚不生本案販賣第三級毒品未
    遂高度行為吸收持有第三級毒品低度行為之問題，附此敘明
    。
  ㈡被告前因施用第二級毒品案件，於107年間經臺灣新北地方法
    院以107年度簡字第1466號判決判處有期徒刑2月確定；又因
    施用第二級毒品案件，於107年間經同法院以107年度簡字第
    3543號判決判處有期徒刑2月、2月確定，嗣上開罪刑經同法
    院以107年聲字3706號裁定應執行有期徒刑4月確定，被告於
    107年11月6日入監執行，於108年3月5日執行完畢等情，有
    臺灣高等法院被告前案紀錄表附卷為憑。被告於有期徒刑執
    行完畢後，5年內故意再犯本案有期徒刑以上之罪，為累犯
    ，衡酌其前案所犯之罪亦與毒品危害相關，其再犯本案之罪
    ，足顯其對刑罰適應力薄弱，本院認若對其本案犯行予以加
    重其刑，與罪刑相當原則尚無違背，爰依刑法第47條第1項
    規定加重其刑。
　㈢次按刑法上所謂陷害教唆，係指行為人原無犯罪之意思，純
    因具有司法警察權者之設計誘陷，以唆使其萌生犯意，待其
    形式上符合著手於犯罪行為之實行時，再予逮捕者而言。此
    種「陷害教唆」，因行為人原無犯罪之意思，具有司法警察
    權者復伺機逮捕，係以不正當手段入人於罪，尚難遽認被陷
    害教唆者成立犯罪。至刑事偵查技術上所謂之「釣魚」者，
    則指對於原已犯罪或具有犯罪故意之人，司法警察於獲悉後
    為取得證據，以設計引誘之方式，佯與之為對合行為，使其
    暴露犯罪事證，待其著手於犯罪行為之實行時，予以逮捕、
    偵辦者而言。後者因犯罪行為人主觀上原即有犯罪之意思，
    倘客觀上又已著手於犯罪行為之實行時，自得成立未遂犯，
    與「陷害教唆」情形迥然有別( 最高法院101 年度台上字第
    3253號刑事判決意旨參照) 。本案被告係透過社群軟體發布
    販毒之訊息，員警乃佯裝為購毒者而與之聯繫偽稱欲購買毒
    品，實際上員警並無購買毒品之真意，惟被告仍依約前往交
    易，被告即有販賣第三級毒品之故意，並已著手本案販賣毒
    品之行為，僅因購毒者無購買之真意，致未完成販賣之行為
    ，構成販賣第三級毒品未遂犯，本院爰依刑法第25條第2 項
    之規定，按既遂犯之刑減輕其刑。
  ㈣再按犯毒品危害防制條例第4 條至第8 條之罪於偵查及歷次
    審判中均自白者，減輕其刑，同條例第17條第2 項定有明文
    ，是被告既業於偵查及迄今歷次審判中均自白本案販賣毒品
    未遂犯行，是其本案所犯販賣第三級毒品未遂罪，應依毒品
    危害防制條例第17條第2 項規定減輕其刑，並與上開累犯加
    重其刑及未遂犯減輕其刑部分，依法先加重再遞減之。
　㈤又被告本案並未有因供出毒品來源因而查獲其他正犯、共犯
    之情事，而無毒品危害防制條例第17條第1 項之減輕或免除
    刑罰事由一節，有桃園分局111年3月11日山警分偵字第1110
    007806號函既所附員警職務報告及桃園地檢署111 年3月4日
    桃檢維建110偵24460字第1119024572號函各1 份（見本院卷
    第109頁及第121頁及第122頁）在卷可佐，被告尚無毒品危
    害防制條例第17條第1 項之減輕或免除刑罰事由，附此敘明
    。 
　㈥本案被告所犯之罪已適用刑法第25條第2 項、毒品危害防制
    條例第17條第2 項規定遞減其刑，本院認尚無科以最低度刑
    猶仍情輕法重之情，並無須再適用刑法第59條規定之情形，
    附此敘明。
　㈦爰以行為人之責任為基礎，審酌被告無視毒品氾濫對國人身
    心與社會風氣、治安之極大負面影響，嚴重危害國民身心健
    康，助長社會不良風氣，而為本案販賣毒品未遂之犯行，惟
    考量被告犯後於偵審中始終自白犯行，犯後態度尚可，又本
    案所欲販賣之毒品咖啡包數量非多，兼衡被告犯罪動機、目
    的、手段、所欲販賣之毒品數量及金額，被告自陳高中肄業
    之智識程度及案發時無工作之家庭生活經濟狀況（見本院卷
    第135頁）等一切情狀，量處如主文所示之刑，以資懲儆。
  ㈧又被告前於107年間既曾因施用毒品案件經法院判處有期徒刑
    確定，業已敘述如前，則其於5年內既曾因故意犯罪受有期
    徒刑以上刑之宣告，即與刑法第74條第1項規定之得給予緩
    刑之要件未合，是本案被告辯護人請求給予被告緩刑云云，
    尚屬無據，附此敘明。
三、沒收部分：
  ㈠按毒品危害防制條例第18條第1 項前段之規定，應予沒收銷
　  燬之毒品，以經查獲之第一、二級毒品為限。同條後段規定
    ：應予沒入銷燬之第三、四級毒品，專指查獲施用或單純持
    有之第三、四級毒品；其因製造、運輸、販賣或意圖販賣而
    持有者，即非該條項所指應予沒入銷燬之列。而同條例第19
    條第1 項所定：供犯罪所用之物，係指犯第4 條至第9條、
    第12條、第13條或第14條第1 項、第2 項之罪所用之物，不
    包括毒品本身。但製造、運輸、販賣或意圖販賣而持有第三
    、四級毒品究不失為違禁物，是以自應依刑法第38條第1 項
    規定諭知沒收，始為適法（最高法院96年度台上字第6581號
    判決意旨參照）。經查，扣案之本案毒品咖啡包，均經檢出
    含有第三級毒品成分，業已敘述如前，且該等毒品為本案被
    告販賣所用之物，即屬應沒收之違禁物，而直接盛裝上開毒
    品之包裝袋10只，以現行鑑驗技術，其上仍會有微量毒品殘
    留而無法析離，應視為整體毒品之一部，揆諸前揭說明，爰
    依刑法第38條第1 項之規定，就扣案之本案毒品咖啡包併同
    直接盛裝上開毒品之包裝袋10只，均宣告沒收之。
  ㈡又犯第四條至第九條、第十二條、第十三條或第十四條第一
    項、第二項之罪者，其供犯罪所用之物，不問屬於犯罪行為
    人與否，均沒收之，毒品危害防制條例第19條第1 項定有明
    文。扣案之本案手機為被告所有且供本案犯罪所使用，業據
    被告自承（見本院卷第133頁），並有上開扣押物品目錄表
    在卷可佐，是爰依毒品危害防制條例第19條第1 項規定，對
    扣案之本案手機宣告沒收。
據上論斷，應依刑事訴訟法第299 條第1 項前段，毒品危害防制
條例第4 條第6 項、第3 項、第17條第2 項、第19條第1 項，刑
法第11條、第25條第2 項、第38條第1項，判決如主文。
本案經檢察官詹佳佩提起公訴，檢察官陳玟君到庭執行職務。
中    華    民    國    111    年     4     月   21   日
                    刑事第二庭  審判長法  官  劉家祥
　　　　　　　　　　                 
　　　　　　　　　　                  法  官  陳布衣
　　　　　　　　　　
                                      法  官  陳炫谷
以上正本證明與原本無異。
如不服本判決應於收受判決後20日內向本院提出上訴書狀，並應
敘述具體理由。其未敘述上訴理由者，應於上訴期間屆滿後20日
內向本院補提理由書(均須按他造當事人之人數附繕本)「切勿逕
送上級法院」。 
                                      書記官  張佑聖
中　　華　　民　　國　　111 　年　　4 　　月　　21　　日
附錄本案論罪科刑法條：
毒品危害防制條例第4條
製造、運輸、販賣第一級毒品者，處死刑或無期徒刑；處無期徒
刑者，得併科新臺幣三千萬元以下罰金。
製造、運輸、販賣第二級毒品者，處無期徒刑或十年以上有期徒
刑，得併科新臺幣一千五百萬元以下罰金。
製造、運輸、販賣第三級毒品者，處七年以上有期徒刑，得併科
新臺幣一千萬元以下罰金。
製造、運輸、販賣第四級毒品者，處五年以上十二年以下有期徒
刑，得併科新臺幣五百萬元以下罰金。
製造、運輸、販賣專供製造或施用毒品之器具者，處一年以上七
年以下有期徒刑，得併科新臺幣一百五十萬元以下罰金。
前五項之未遂犯罰之。
附表
編號 應沒收物品 一 含有第三級毒品「4-甲基甲基卡西酮」成分之毒品咖啡包8包（驗前總淨重35.5143公克，驗餘總淨重35.0325公克；4-甲基甲基卡西酮驗前總純質淨重1.3211公克，併同直接盛裝上開毒品之包裝袋8只）。  二 含第三級毒品「4-甲基甲基卡西酮」成分之毒品咖啡包2包(驗前總淨重6.0308公克，驗餘總淨重5.5477公克；4-甲基甲基卡西酮驗前總純質淨重0.5717公克，併同直接盛裝上開毒品之包裝袋2只）。  三 iPhone 8手機（內含門號0000000000號之SIM卡1張）1支。